---
author: "Romain Lorrilliere & Julie Marmet (CESCo, MNHN)"
params:
 year: 2018
 origine: "GCPC"
 set_output: "html_document"
output: set_output

---

```{r setup, include=FALSE}
knitr::opts_chunk$set(echo = FALSE, warning=FALSE,message=FALSE, eval=TRUE)
source("fun_bilan.r")
set_date <-  as.Date(Sys.time())
set_title <- paste0(params$origine," - Rapport ",params$year," des captures de Chiroptères")

```


---
title: "`r set_title`" 
date: "`r set_date`"

---




```{r}
## List all packages needed
library(data.table)
library(lubridate)
```


```{r}
## Read and clean the dataset
d <- fread("data/data_capt_20191024_clean_complet_clean_loc.csv")
d$DATE_POSIX <- as.POSIXct(paste(d$ANNEE,sprintf("%02d",d$MOIS),d$JOUR,sep="-"))

d <- subset(d,ANNEE <= params$year)
dsample <-  unique(d[,c("ORIGINE","DATE_POSIX","JOUR_ANNEE","ANNEE","X_CENTROID","Y_CENTROID","INSEE"),with=FALSE])


```

# L'échantillonnage


## Les communes et les captures de chauves-souris

```{r}
## quelques stat de description du suivi local
dsample_gr <- subset(dsample, ORIGINE == params$origine)
first_year <- min(dsample$ANNEE)
nb_site <- length(unique(dsample$INSEE))
nb_site_year <- length(unique(dsample[dsample$ANNEE == params$year]$INSEE))
first_year_gr <- min(dsample_gr$ANNEE)
nb_site_gr <- length(unique(dsample_gr$INSEE))
nb_site_year_gr <- length(unique(dsample_gr[dsample_gr$ANNEE == params$year]$INSEE))


```

En France, depuis `r first_year` (première données de capture dans la
base de données du MNHN), des opérations de captures ont été réalisé
dans `r nb_site` communes. Les données de `r params$origine` débute en
`r first_year_gr` et on été réalisé dans `r nb_site_gr`.
En `r params$year`, en France `r nb_site_year` et dans les données 
`r params$origine` `r nb_site_year_gr` communes ont accueilli des
opérations de capture de chauve-souris.


```{r,eval=FALSE, fig.cap="La variation temporelle du nombre de site de capture en France"}
trend_fr_sample_chirod(sample,group = params$origine)

```
### Les sites en France

```{r, fig.cap="La localisation des captures chiroptères en France"}
map_fr_chiro(dsample,last_year=params$year,group = params$origine)
```

### Les communes avec site de capute

```{r fig.cap="Les communes et les captures chiroptères de `r params$origine`"}
map_local_commune_chiro(dsample,last_year=params$year,group = params$origine,dsn_commune="C:\\git\\GIS\\communes-20190101\\communes-20190101.shp")
```

