---
author: "Romain Lorrilliere & Julie Marmet (CESCo, MNHN)"
date: "`r as.Date(Sys.time())`"
params:
 year: 2018
 origine: "GCPC"
 set_output: "html_document"
output: set_output

---

```{r setup, include=FALSE}
knitr::opts_chunk$set(echo = FALSE, warning=FALSE,message=FALSE, eval=TRUE)
source("fun_bilan.r")
set_date <-  as.Date(Sys.time())
set_title <- paste0(params$origine," - Rapport ",params$year," des captures de Chiroptères")
if (params$set_output == "pdf" ) table_captions <- captioner::captioner(prefix="Tab.") else table_captions <- captioner::captioner(prefix="Tab.")
if (params$set_output == "pdf" )  figure_captions <- captioner::captioner(prefix="Fig.") else figure_captions <- captioner::captioner(prefix="Fig.")


t.ref <- function(label){
  stringr::str_extract(table_captions(label), "[^:]*")
}

f.ref <- function(label){
  stringr::str_extract(figure_captions(label), "[^:]*")
}

```


---
title: "`r set_title`" 
date: "`r set_date`"

---




```{r}
## List all packages needed
library(data.table)
library(lubridate)
library(ggpubr)
library(knitr)

```


```{r}
##params <- data.frame(year= 2016,origine= "GCPC", set_output= "html_document",stringsAsFactors=FALSE)


## Read and clean the dataset
d <- fread("data/data_capt_20191024_clean_complet_clean_loc.csv")
d$DATE_POSIX <- as.POSIXct(paste(d$ANNEE,sprintf("%02d",d$MOIS),d$JOUR,sep="-"))

d <- subset(d,ANNEE <= params$year)
dsample <-  unique(d[,c("ORIGINE","DATE_POSIX","JOUR_ANNEE","ANNEE","X_CENTROID","Y_CENTROID","INSEE"),with=FALSE])


 ```

`r if(params$set_output == "pdf"){"

\\newpage 
\\tableofcontents 
\\listoffigures
\\listoftables
\\newpage

"}`



# L'échantillonnage


## Le nombre de communes échantillonnées

```{r}
## quelques stat de description du suivi local
dsample_gr <- subset(dsample, ORIGINE == params$origine)
first_year <- min(dsample$ANNEE)
nb_site <- length(unique(dsample$INSEE))
nb_site_year <- length(unique(dsample[dsample$ANNEE == params$year]$INSEE))
first_year_gr <- min(dsample_gr$ANNEE)
nb_site_gr <- length(unique(dsample_gr$INSEE))
nb_site_year_gr <- length(unique(dsample_gr[dsample_gr$ANNEE == params$year]$INSEE))

nb_nuit_noloc_gr <- length(which(is.na(dsample_gr$X_CENTROID)))
nb_nuit_gr <- nrow(dsample_gr)
prop_nuit_noloc_gr <- round(nb_nuit_noloc_gr / nb_nuit_gr * 100,2)

nb_nuit_noloc <- length(which(is.na(dsample$X_CENTROID)))
nb_nuit <- nrow(dsample)
prop_nuit_noloc <- round(nb_nuit_noloc / nb_nuit * 100,2)


nb_nuit_noloc_gr <- length(which(is.na(dsample_gr$X_CENTROID)))
nb_nuit_gr <- nrow(dsample_gr)
prop_nuit_noloc_gr <- round(nb_nuit_noloc_gr / nb_nuit_gr,3)

nb_nuit_noloc <- length(which(is.na(dsample$X_CENTROID)))
nb_nuit <- nrow(dsample)
prop_nuit_noloc <- round(nb_nuit_noloc / nb_nuit,3)

nb_nuit_noloc_gr_year <- length(which(is.na(dsample_gr[dsample_gr$ANNEE == params$year]$X_CENTROID)))
nb_nuit_gr_year <- nrow(dsample_gr[dsample_gr$ANNEE == params$year])
prop_nuit_noloc_gr_year <- round(nb_nuit_noloc_gr_year  / nb_nuit_gr_year ,3)

nb_nuit_noloc_year <- length(which(is.na(dsample[dsample$ANNEE == params$year]$X_CENTROID)))
nb_nuit_year <- nrow(dsample[dsample$ANNEE == params$year])
prop_nuit_noloc_year <- round(nb_nuit_noloc_year  / nb_nuit_year ,3)



d_nuit_noloc <- data.frame(
    donnees = c(params$origine,paste0(params$origine," - ",params$year),"toutes",paste0("toutes - ",params$year)),
    nb_nuit_sans_localisation = c(nb_nuit_noloc_gr,nb_nuit_noloc_gr_year,nb_nuit_noloc,nb_nuit_noloc_year),
    nb_nuit = c(nb_nuit_gr,nb_nuit_gr_year,nb_nuit,nb_nuit_year),
    proportion = c(prop_nuit_noloc_gr,prop_nuit_noloc_gr_year,prop_nuit_noloc,prop_nuit_noloc_year))
                                                             
                                                             


```

En France, depuis `r first_year` (première données de capture dans la
base de données du MNHN), des opérations de captures ont été réalisé
dans `r nb_site` communes. Les données de `r params$origine` débute en
`r first_year_gr` et on été réalisé dans `r nb_site_gr` (`r f.ref("fig_trend")`).
En `r params$year`, en France `r nb_site_year` et dans les données 
`r params$origine` `r nb_site_year_gr` communes ont accueilli des
opérations de capture de chauve-souris (`r f.ref("fig_trend")`).


```{r,eval=TRUE, fig.cap=figure_captions("fig_trend", "La variation temporelle du nombre de site de capture en France")}

trend_sample_chiro(dsample,group = params$origine,last_year=params$year)

```

`r if(params$set_output == "pdf"){"
\\clearpage
\\newpage"}`


### Les sites de capture

Sur l'ensemble du jeux de données `r params$origine` il 
y a `r prop_nuit_noloc_gr`% des nuits sans localisation (`r t.ref("table_noloc")`).

Cette proportion est plus `r ifelse(prop_nuit_noloc_gr >
prop_nuit_noloc,"forte","faible")` que la proportion 
nationale `r prop_nuit_noloc`% (`r t.ref("table_noloc")`).


```{r, eval=TRUE,fig.cap=table_captions("table_noloc", "Nombre de nuit sans localisation")}
kable(d_nuit_noloc)

```


```{r,eval=TRUE, fig.cap=figure_captions("fig_loc","Localisation des captures de chiroptères")}
ggfr <- map_fr_chiro(dsample,last_year=params$year,group = params$origine)
ggloc <- map_local_commune_chiro(dsample,last_year=params$year,group = params$origine,dsn_commune="C:\\git\\data_GIS\\communes-20190101\\communes-20190101.shp")

gg <- ggarrange(ggfr,ggloc, ncol = 2, common.legend = T, legend = "bottom")
print(gg)
```

`r if(params$set_output == "pdf"){"
\\clearpage
\\newpage"}`


## Les dates de captures



```{r,eval=TRUE, fig.cap=figure_captions("fig_date", "Les dates des sessions de captures")}

date_sample_chiro(dsample,group = params$origine,last_year=params$year)

```


`r if(params$set_output == "pdf"){"
\\clearpage
\\newpage"}`

# Bilan des caputres

## Nombres d'espèces capturées 



```{r, eval=TRUE}
nbsp_gr <- length(unique(subset(d,ORIGINE == params$origine)$TAXON))
nbsp <- length(unique(subset(d,ORIGINE != params$origine)$TAXON))

nbsp_all <- length(unique(d$TAXON))


dd <- unique(subset(d,select=c("INSEE","TAXON")))
agg_sp <- aggregate(TAXON~INSEE,data=dd,length)
colnames( agg_sp)[ncol( agg_sp)] <- "nbSp"
medianSp_gen <- median(agg_sp$nbSp)


dd <- unique(subset(d,ORIGINE == params$origine,select=c("INSEE","TAXON")))
agg_sp <- aggregate(TAXON~INSEE,data=dd,length)
colnames( agg_sp)[ncol( agg_sp)] <- "nbSp"
medianSp_gr <- median(agg_sp$nbSp)


dd <- unique(subset(d,ORIGINE != params$origine,select=c("INSEE","TAXON")))
agg_sp <- aggregate(TAXON~INSEE,data=dd,length)
colnames( agg_sp)[ncol( agg_sp)] <- "nbSp"
medianSp <- median(agg_sp$nbSp)
  
```

En France, `r nbsp_all` espèces ont été capturé, `r nbsp_gr` espèces
dans les données `r params$origine` et `r nbsp` en dehors 
(`r f.ref("fig_nbsp")`). 

A l'échelle des communes (`r f.ref("fig_nbsp_comm")`), il y a sensiblement
`r ifelse(medianSp_gr > medianSp,"plus","moins")` d'espèce capturées
dans les communes du jeux données `r params$origine` (mediane: `r medianSp_gr`)
que dans les autres communes  (mediane: `r medianSp`). Du manière plus
général, en France au moins 50 % des communes caputre au moins 
`r medianSp_gen` espèces (mediane).


```{r,eval=TRUE, fig.cap=figure_captions("fig_nbsp", "Nombre d'espèce capturées")}

nb_sp(d,group = params$origine,last_year=params$year)

```



```{r,eval=TRUE, fig.cap=figure_captions("fig_nbsp_comm", "Nombre d'espèce capturées par commune")}

nb_sp_commune(d,last_year=params$year,group = params$origine,dsn_commune="C:\\git\\data_GIS\\communes-20190101\\communes-20190101.shp")

```

`r if(params$set_output == "pdf"){"
\\clearpage
\\newpage"}`


# Indicateurs de dynamique des populations

## Structuration sexuel des populations


## La productivité des populations


`r if(params$set_output == "pdf"){"
\\clearpage
\\newpage"}`

# Bilan des mesures 

## Les métriques
